# 请教陈老师,长期待摊费用问题

提问人：leld 时间：2017-03-03 16:03:22
我们公司是主营软件业务,目前有个新项目.销售软件给客户,让无偿使用一种类似于pos机收款的设备,合同规定使用两年后该设备归客户所有. 这种设备我们这边入账是如何操作呢? 固定资产电子设备的折旧年限是 3 年,所以我感觉入固定资产不合适. 放在长期待摊费用,这样合适吗? 感谢.

回答人：chenyiwei
该设备发给客户使用之后，是否还会收回？如果多数可能性是不再收回，则建议将其成本在实现软件销售收入时一次性计入营业成本处理。 另外还有一种情况：该设备只能用于接收软件开发商提供的后续服务，事实上构成了后续服务的载体，一旦脱离软件开发商提供的后续服务将立即变为废铁，并且如果客户中途退出服务则公司有权收回该设备，则此时可以将设备看作经营租赁的租赁物，确认为固定资产并在服务期内摊销，与服务期内逐期确认的服务费收入配比。

提问人：leld 时间：2017-04-24 12:23:52
感谢陈老师的回复. 是这样的,销售的该类软件也是按照服务期内分期确认. 也是比较纠结应该放在固定资产还是长期待摊,该类设备为电子设备,2年后就无偿赠与客户.我们公司定的会计政策,电子设备折旧年限为 3 年,这样是否确认为长期待摊费用更合适一些呢? 如果按照固定资产摊销的话,2年折旧是否不太合适?
谢谢.

回答人：chenyiwei
年限差异不应成为决定核算分类的理由。理论上作为固定资产更合适。但如果难以按照固定资产要求管理（如单独建卡等），则也可以接受确认为长期待摊费用的做法。